臺灣臺北地方法院刑事判決
110年度審訴字第1630號
公  訴  人  臺灣臺北地方檢察署檢察官
被      告  蘇杜信
上列被告因傷害案件，經檢察官提起公訴（110年度偵緝字第742
號），本院判決如下：
    主    文
蘇杜信共同犯傷害罪，累犯，處有期徒刑伍月，如易科罰金，以
新臺幣壹仟元折算壹日。
    犯罪事實
一、蘇杜信與雷志明係位在臺北市○○區○○街0段00號集合式住宅
    之上、下層樓鄰居（分別居住該宅12樓-2、11樓-3），緣於
    民國109年10月11日晚間7時許，雷志明在11樓住家陽台朝12
    樓方向大聲喊話、要求蘇杜信降低家中音量，詎蘇杜信心生
    不滿，竟與另1名真實身分不詳成年男子（未據告訴）共同
    基於傷害之犯意聯絡，從12樓走到11樓，復經雷志明之母雷
    劉香開門而進入雷志明屋內後，由蘇杜信持棍棒攻擊雷志明
    手部、頭臉部等處，另1名真實身分不詳成年男子則徒手毆
    打雷志明，致雷志明受有左側遠端橈骨閉鎖性骨折、頭部鈍
    挫傷。
二、案經雷志明訴由臺北市政府警察局文山第一分局報請臺灣臺
    北地方檢察署檢察官偵查起訴。
    理    由
一、證據能力：
    本判決所引用之證據資料，無論傳聞供述證據或非供述證據
    ，當事人均同意有證據能力（見本院卷第47、95至104頁）
    。且本院審酌供述證據作成時之情況，認為適當；非供述證
    據，亦查無非法取得而應予排除之情形，自均得作為證據。
二、認定本案犯罪事實之證據及理由：
    訊據被告蘇杜信矢口否認有何傷害犯行，辯稱：我並沒有毆
    打告訴人雷志明，本案起因是告訴人先在陽台上罵三字經，
    在我家中吃飯的朋友「金長明」（又名「金澤明」）有喝酒
    ，便跟告訴人互嗆，接著從我家衝下樓，我是為了攔阻金長
    明才會一起下樓到告訴人家中，金長明進去就一直徒手毆打
    告訴人，他們兩個很壯我拉不開，我跟阿嬤雷劉香站在門外
    ，我顧著雷劉香，現場無人拿棍棒，我後來也有被金長明毆
    打等語（見本院卷第47至48、97、99、103頁）。經查：
　㈠被告與告訴人係位在臺北市○○區○○街0段00號集合式住宅之上
    、下層樓鄰居（分別居住該宅12樓-2、11樓-3），於109年1
    0月11日晚間7時許，因雙方發生口角衝突，被告乃與另1名
    真實身分不詳成年男子共同前往告訴人住家內，斯時告訴人
    之母雷劉香亦全程在場乙節，業據證人即告訴人雷志明於警
    詢及偵查中指證、證人雷劉香於偵查及本院審理時證述在卷
    （見偵卷第11至13、61至62頁，偵緝卷第91至92頁；本院卷
    第45至49、97至99頁），並有臺北市政府警察局文山一分局
    萬芳派出所110報案紀錄單、指認犯罪嫌疑人紀錄表等件存
    卷可考（見偵卷第9至10、15至16頁），復為被告所不爭執
    ，是此部分事實，首堪認定。
　㈡被告固以前詞置辯。然查，證人即全程目擊之雷劉香於偵查
    及本院審理時均一致結證稱：我兒子（即告訴人）有精神疾
    病，當天樓上很吵，告訴人大叫請12樓下來，鄰居即被告蘇
    杜信與另1名我不認識的男子就下來，我打開門，被告2人衝
    進來，被告拿球棒打壞我家電扇、翻桌，還打告訴人的左手
    並棒打告訴人的嘴巴致流血，另1名男子徒手毆打告訴人的
    頭部及手部，因為告訴人右手受傷開過刀，無力回擊他們，
    就坐在客廳地板上被他們2人打，被告要離開前，還把我家
    的椅子丟在門外，把我家弄得亂七八糟，過程約10分鐘，他
    們2人離開後告訴人才打電話叫警察…我平常坐電梯都會遇到
    鄰居即被告蘇杜信，我不會認錯人，被告辯稱他只有在門外
    看、未進入我家屋內打人是不實在的等語（見偵緝卷第91至
    92頁；本院卷第97至99頁），核與告訴人於警詢、偵查中所
    為指證均大致相符；且稽以告訴人於事發後，旋於不到1小
    時內之同日晚間8時許，前往臺北市立萬芳醫院急診，經醫
    師診斷，受有「左側遠端橈骨閉鎖性骨折、頭部鈍挫傷」並
    立即住院接受骨折復位及石膏固定手術治療，迄至同年月14
    日才出院乙節，亦有臺北市立萬芳醫院診斷證明書2紙、臺
    北市立萬芳醫院委託財團法人臺北醫學大學111年1月3日函
    覆暨急診病歷等存卷可考（見偵卷第23頁；本院卷第63至83
    頁），是上開證人及書物證均足資補強告訴人之指述，堪信
    被告確有於上開時、地，與另1名真實身分不詳男子共同進
    入告訴人家中，由被告逕持棍棒毆打告訴人成傷之事實，至
    為灼然。被告前揭所辯尚不足採。
  ㈢另被告雖辯稱僅有「金長明」1人動手犯案，而聲請傳喚「金
    長明」到庭作證（見偵緝卷第85頁；本院卷第100頁）。惟
    被告確有持棍棒毆傷告訴人之舉，俱如前揭，並據告訴人於
    偵查中表明：當天打我的人是被告及另1名男子，他們2人都
    有打我，我只要提告我的鄰居即被告等語（見偵卷第61頁；
    本院卷第48頁）；況該「金長明」之人究竟有無共同徒手毆
    傷告訴人，亦無解於被告本案罪責之成立，則被告此部分聲
    請，核無調查必要，附此敘明。
　㈣基上，本案事證明確，被告犯行洵堪認定，應予依法論科。
三、論罪科刑：
  ㈠核被告所為，係犯刑法第277條第1項普通傷害罪。
　㈡被吿與另1名真實身分不詳綽號「金長明」（或「金澤明」）
    之成年男子就上開犯行間，有犯意聯絡及行為分擔，為共同
    正犯。
  ㈢累犯裁量予以加重本刑：
　　查被告前因：①酒駕犯公共危險案件，經本院以106年度交簡
    字第1718號判決判處有期徒刑4月確定；②酒駕犯公共危險案
    件，經本院以106年度交簡字第1971號判決判處有期徒刑5月
    確定，嗣上開①、②案件復經本院以106年度聲字第2350號裁
    定應執行有期徒刑7月確定，於107年5月1日徒刑縮刑期滿執
    行完畢，接續執行另案拘役，於107年5月16日執畢出監。是
    被告受徒刑之執行完畢後，5年以內故意再犯本案有期徒刑
    以上之罪，為累犯。參酌司法院釋字第775號解釋意旨，被
    告構成累犯的前案為酒駕案件，雖與本案犯行在罪質上有所
    不同，然被告先前犯案甚多，所受徒刑之時間非短，應知刑
    事制裁之嚴格與自由之可貴，卻猶於徒刑執行完畢後不到3
    年內就再犯本案，顯見其不僅未能尊重他人權益，亦無視法
    律規定，似乎也未從先前刑罰的執行中記取教訓與警惕，刑
    罰反應力薄弱，爰依刑法第47條第1項規定，裁量加重其法
    定最低本刑。
  ㈣本院審酌被告僅因不滿鄰居即告訴人在陽台朝其住家大喊、
    要求降低音量，竟與不知名友人共同前往告訴人家中，分持
    棍棒、徒手毆打告訴人，致告訴人骨折成傷，犯後又未坦認
    犯行，實不宜寬貸，兼衡告訴人到庭表示：我的右手斷掉，
    希望被告賠償我醫療費用等語（見本院卷第103頁），暨被
    告之生活狀況（現另案在監執行，原業廚師）、智識程度、
    犯罪之動機、目的、手段、犯罪情節輕重等一切情狀，量處
    如主文所示之刑，並諭知易科罰金之折算標準，以示懲儆。
四、沒收：
　　被告本案犯罪所用棍棒1支，未據扣案，且卷中亦無證據證
    明係被告所有之物，且非違禁物，為免將來執行之困難，爰
    不予宣告沒收。　　　
據上論斷，依刑事訴訟法第299條第1項前段，刑法第277條第1項
、第28條、第47條第1項、第41條第1項前段，刑法施行法第1條
之1第1項，判決如主文。
本案經檢察官許佩霖偵查起訴，檢察官黃思源、楊舒雯到庭執行
職務。
中　　華　　民　　國　　111 　年　　1 　　月　　25　　日
　　　　　　　　　刑事第二十一庭審判長法  官  程克琳
                    　　　　　　　　　法  官  倪霈棻
　　　　　　　　　                    法　官  歐陽儀　　
上正本證明與原本無異。 
如不服本判決應於收受送達後20日內向本院提出上訴書狀，並應
敘述具體理由；其未敘述上訴理由者，應於上訴期間屆滿後20日
內向本院補提理由書（均須按他造當事人之人數附繕本）「切勿
逕送上級法院」。告訴人或被害人如對於本判決不服者，應具備
理由請求檢察官上訴，其上訴期間之計算係以檢察官收受判決正
本之日期為準。 因疫情而遲誤不變期間，得向法院聲請回復原
狀。
                                      書記官  程于恬
中　　華　　民　　國　　111 　年　　1 　　月　　26　　日
附錄本案論罪科刑法條全文：
中華民國刑法第277條：
傷害人之身體或健康者，處 5 年以下有期徒刑、拘役或 50 萬
元以下罰金。
犯前項之罪，因而致人於死者，處無期徒刑或 7 年以上有期徒
刑；致重傷者，處 3 年以上 10 年以下有期徒刑。